臺灣士林地方法院刑事判決　　　　　　94年度交簡上字第28號
上　訴　人
即　被　告　甲○○
上列上訴人即被告因公共危險案件，不服本院內湖簡易庭中華民
國94年2 月24日94年度湖交簡字第34號第一審刑事簡易判決（聲
請簡易判決處刑案號：臺灣士林地方法院檢察署94年度偵字第
136 號），提起上訴，本院管轄之第二審合議庭判決如下：
    主  文
上訴駁回。
    事實及理由
一、本案經本院審理結果，認第一審以被告甲○○犯刑法第185
    條之3 之罪，判處拘役20日，並諭知易科罰金之折算標準，
    其認事、用法均無違誤，量刑亦屬妥適，應予維持，除引用
    第一審判決書及檢察官聲請簡易判決處刑書記載之事實、證
    據及理由外，並補充證據如下：經濟部標準檢驗局民國93年
    3 月23日呼氣酒精測試器（主機序號4221號、分析器器號02
    4827號）檢定合格證書、維保紀錄單。
二、被告甲○○上訴意旨略稱：伊確實有喝酒，但沒有喝那麼多
    ，依據警方內規及高階警官所述，喝酒之後15分鐘才可以酒
    測，而伊喝酒後幾分鐘就被酒測，經要求以礦泉水口後再
    測，但員警不准，因認警察採證過程違反程序正義；另外伊
    認為酒測器有問題，要求重測，但警察不同意，也未做平衡
    感測試云云。惟查：
  (一)訊據被告自承：伊於93年11月16日當天，係自下午5 點開始
    ，在臺北市大同區○○○路、臺北橋下，3 個人總共飲用5
    罐臺灣啤酒，約同日下午7 點騎乘機車，從民權西路沿臺北
    橋下走環河北路，欲經過重陽橋返回臺北縣三重市○○街住
    處，出發後大約5 、6 分鐘，被警察攔下，隨即於7 點18分
    進行酒測，測得呼氣所含酒精濃度為每公升0.57毫克等語明
    確，並有酒精測試單1 紙附卷可稽。觀之該酒精測試單上所
    記載之酒測時間，確為93年11月16日下午7 點18分，是被告
    自開始飲酒時起，迄為警查獲進行酒測止，已歷時2 個多小
    時，且從被告停止飲酒，至員警實際以酒測器對被告執行酒
    測，亦有15分鐘以上，故應可排除單純酒精成分殘留被告口
    中之可能性，被告此部分所辯委不足採。
  (二)至被告質疑酒精測試器之準確性乙節，經本院查詢結果，系
    爭呼氣酒精測試器之主機序號為4221號，分析器器號為0248
    27號，有前述酒精測試單1 紙在卷足憑，而該酒精測試器係
    經定期檢定合格，且於93年11月16日當日及前後數日內，並
    無相關故障維修紀錄，此有經濟部標準檢驗局93年3 月23日
    呼氣酒精測試器檢定合格證書、維保紀錄單各1 份附卷可按
    ，是被告辯解亦屬無據。
  (三)再參酌本件酒測現場並非警方固定執行酒測之地點，被告當
    時有戴安全帽，係沿環河北路右轉民族西路，在未闖越紅燈
    之情形下，因為右轉重心不穩，始為警攔停，以上業據被告
    供明無訛，並有測試觀察紀錄表1 紙在卷供參，由被告係於
    未有任何交通違規之情形下，騎車行經環河北路、民族西路
    口，猶遭員警攔停執行酒測等情觀之，顯見被告確實因為飲
    酒而達不能安全駕駛動力交通工具之程度，始有右轉重心不
    穩之情事發生，至為灼然。綜上所述，本件事證明確，被告
    前揭所辯，顯係卸責之詞，不足採信，其公共危險犯行洵堪
    認定，本件上訴無理由，應予駁回。
據上論斷，應依刑事訴訟法第455 條之1 第1 項、第3 項、第
368 條、第373條，判決如主文。
本案經檢察官薛嘉珩到庭執行職務。
中　　華　　民　　國　　94　　年　　6 　　月　　15　　日
                  交通法庭審判長法  官  李  育  仁
                                法  官  許  辰  舟
                                法  官  黃  潔  茹
以上正本證明與原本無異。
本件不得上訴。
                                書記官  柳  瑞  宗
中　　華　　民　　國　　94　　年　　6 　　月　　17　　日
附錄本案論罪科刑法條：刑法第185 條之3
服用毒品、麻醉藥品、酒類或其他相類之物，不能安全駕駛動力
交通工具而駕駛者，處一年以下有期徒刑、拘役或三萬元以下罰
金。
